【裁判字號】    95,易,1157
【裁判日期】    951031
【裁判案由】    竊盜
【裁判全文】
臺灣彰化地方法院刑事判決              95年度易字第1157號
公  訴  人  臺灣彰化地方法院檢察署檢察官
被      告  甲○○
            丙○○
上列被告等因竊盜案件，經檢察官提起公訴（95年度偵字第8712
號），本院合議庭裁定由受命法官獨任進行簡式審判程序，茲判
決如下：
    主  文
甲○○、丙○○共同踰越牆垣竊盜，累犯，各處有期徒刑柒月。
    犯罪事實
一、甲○○曾於民國94年間，因竊盜案件，經本院以94年度易字
    第543 號刑事判決判處有期徒刑8 月確定，並於95年5 月30
    日因縮刑期滿執行完畢；丙○○於92年間因施用第1 、2 級
    毒品案件，經本院以92年度訴字第693 號刑事判決分別判處
    有期徒刑8 月、5 月確定，復因公共危險案件，經本院以92
    年度交訴字第69號刑事判決判處有期徒刑10月確定，上揭3
    罪經聲請法院裁定應執行有期徒刑1 年8 月確定後，經移送
    執行，並於94年8 月9 日因縮刑期滿執行完畢。詎其等竟不
    知悔改，共同基於意圖為自己不法所有之犯意聯絡，於95年
    9 月18日下午1 時許，由丙○○騎乘車牌號碼KWX —193 號
    重型機車，搭載甲○○途經位於彰化縣田尾鄉○○村○○路
    ○ 段66號之「天乙宮」寺廟處，因該廟大門上鎖，由丙○○
    負責在外把風，而甲○○則踰越該廟圍牆縫隙之方式進入該
    廟附連圍繞土地後（無故侵入他人建築物附連圍繞土地部分
    ，未據告訴），適見乙○○所有車牌號碼AFR —142 號重型
    機車停放在該處，而徒手開啟該機車之置物箱，竊取乙○○
    之國民身分證、重型機車駕照、全民健保卡及郵局金融卡各
    1 張得手後，復由丙○○騎乘車牌號碼KWX —193 號重型機
    車搭載甲○○離去。嗣經警方於同日下午1 時30分，在彰化
    縣田中鎮○○里○○路之百姓公廟前，發現甲○○、丙○○
    正檢視前揭竊得物品，上前攔檢而知悉上情。
二、案經彰化縣警察局田中分局報請臺灣彰化地方法院檢察署檢
    察官偵查起訴。
    理  由
一、本案被告甲○○、丙○○所犯係死刑、無期徒刑、最輕本刑
    為3 年以上有期徒刑以外之罪，其於準備程序就前揭被訴事
    實為有罪之陳述，經受命法官告知簡式審判程序之旨，並聽
    取其與公訴人之意見後，本院認無不得或不宜改依簡式審判
    程序進行之處，爰依刑事訴訟法第273 條之1 第1 項、第28
    4 條之1 ，裁定本案由受命法官獨任進行簡式審判程序，合
    先敘明。
二、訊據被告甲○○、丙○○對其等於上揭時、地，共同竊盜之
    事實，於本院審理時（參見本院95年10月23日審判筆錄）均
    坦承不諱，核與被害人乙○○於警詢中陳述失竊情節；證人
    甲○○於偵訊中具結證述共同行竊內容相符（參見偵查卷宗
    第10頁、第41頁），且有車籍資料作業系統詳細畫面贓物認
    領保管單1 紙、查獲物品照片2 紙（參見偵查卷宗第18頁、
    第30頁、第33頁）附卷可佐，核屬相符，足認被告甲○○、
    丙○○上開自白，確與事實相符，本案事證明確，被告犯行
    堪以認定。
三、按刑法上竊盜罪既遂未遂區分之標準，係採權力支配說，即
    行為人將竊盜之客體，移入一己實力支配之下者為既遂，若
    著手於竊盜，而尚未脫離他人之持有，或未移入一己實力支
    配之下者，則為未遂（最高法院84年度臺上字第2256號判決
    要旨參照）。被告甲○○、丙○○，已將竊盜之客體移入一
    己實力支配之下，應屬竊盜既遂。
四、核被告甲○○、丙○○所為竊盜行為，均係犯刑法第321 條
    第1 項第2 款之加重竊盜既遂罪。被告甲○○、丙○○間互
    有犯意聯絡及行為分擔，均為共同正犯。又被告甲○○曾於
    94年間，因竊盜案件，經本院以94年度易字第543 號刑事判
    決判處有期徒刑8 月確定，並於95年5 月30日因縮刑期滿執
    行完畢；被告丙○○則於92年間因施用第1 、2 級毒品案件
    ，經本院以92年度訴字第693 號刑事判決分別判處有期徒刑
    8 月、5 月確定，復因公共危險案件，經本院以92年度交訴
    字第69號刑事判決判處有期徒刑10月確定，上揭3 罪經聲請
    法院裁定應執行有期徒刑1 年8 月確定後，經移送執行，並
    於94年8 月9 日因縮刑期滿執行完畢等情，此有臺灣高等法
    院被告前案紀錄表、臺灣彰化地方法院檢察署刑案資料查註
    紀錄表各1 份存卷可考，其等於5 年內故意再犯本案有期徒
    刑以上之罪，為累犯，應依刑法第47條第1 項之規定各加重
    其刑。爰審酌被告甲○○、丙○○分別正值青壯年，貪慾圖
    利，竟竊盜他人物品，理應從重量刑，然本院參酌被告甲○○、丙○○犯後，均坦承犯行且態度良好，另所竊物品，均
    業經被害人取回，對被害人所生損害尚非巨大等其他一切情
    狀，各量處如主文所示之刑。
據上論斷，應依刑事訴訟法第273 條之1 第1 項、第299 條第1
項前段，刑法第28條、第321 條第1 項第2 款、第47條第1 項，
判決如主文。
本案經檢察官吳芙如到庭執行職務。
中    華    民    國    95    年    10    月    31    日
                  刑事第一庭          法  官  唐中興
以上正本證明與原本無異。
如不服本判決，應於判決送達後10日內，向本院提出上訴狀。
告訴人或被害人對於判決如有不服具備理由請求檢察官上訴者，
其上訴期間之計算係以檢察官收受判決正本之日期為準。
中    華    民    國    95    年    10    月    31    日
                                      書記官  施惠卿
附錄本案判決論罪科刑法條全文：
中華民國刑法第321條：
犯竊盜罪而有左列情形之一者，處6月以上5年以下有期徒刑：
一、於夜間侵入住宅或有人居住之建築物、船艦或隱匿其內而犯
    之者。
二、毀越門扇、牆垣或其他安全設備而犯之者。
三、攜帶兇器而犯之者。
四、結夥3人以上而犯之者。
五、乘火災、水災或其他災害之際而犯之者。
六、在車站或埠頭而犯之者。
前項之未遂犯罰之。


司法院資訊處製作；財團法人民間司法改革基金會備份。
